el: Υλικά κατασκευών > Εργαλεία > Σφυριά > Ηλεκτρικά σφυριά: Σφυριά κατεδάφισης; Περιστροφικά σφυριά
sv: Metallprodukter > Verktyg > Hammare > Elektriska hammare: Rivningshammare; Roterande hammare
zh-TW: 硬體 > 工具 > 槌子 > 動力鎚: 鑿破機; 手持鑽孔機
zh-CN: 五金/硬件 > 工具 > 锤子 > 电动锤: 拆除锤; 电锤
pl: Sprzęt > Narzędzia > Wbijanie > Młoty mechaniczne: Młoty wyburzeniowe; Młoty obrotowe
cs: Kutilství a řemeslo > Nářadí a nástroje > Zatloukání > Pneumatická kladiva: Bourací kladiva; Elektropneumatická kladiva
it: Articoli di ferramenta > Utensili > Martelli > Martelli a batteria: Martelli demolitori; Martelli rotanti
nl: Bouwmaterialen > Gereedschap > Timmeren > Mechanische hamers: Sloophamers; Boorhamers
de: Heimwerkerbedarf > Werkzeuge > Hämmer > Maschinenbetriebene Hämmer: Abbruchhämmer; Bohrhämmer
fr: Quincaillerie > Outils > Marteaux > Marteaux électriques: Marteaux de démolition; Marteaux perforateurs
vi: Phần cứng > Công cụ > Búa > Búa máy: Búa phá dỡ; Máy khoan búa
lt-LT: Techninė įranga > Įrankiai > Plaktukai > Pneumatiniai plaktukai: Griovimo plaktukai; Rotoriniai plaktukai
ro-RO: Feronerie > Unelte > Ciocane > Ciocane acționate electric: Ciocane pentru demolare; Ciocane rotative
pt-PT: Equipamento > Ferramentas > Martelos > Martelos elétricos: Marretas de demolição; Marretas rotativas
fi: Rakentaminen > Työkalut > Vasarat > Konevasarat: Purkuvasarat; Iskuvasarat
en: Hardware > Tools > Hammers > Powered Hammers: Demolition Hammers; Rotary Hammers
th: ฮาร์ดแวร์ > เครื่องมือ > ค้อน > ค้อนไฟฟ้า: ค้อนรื้อถอน; ค้อนโรตารี
tr: Hırdavat > Aletler > Çekiçler > Elektrikli Çekiçler: Yıkım Çekiçleri; Döner Çekiçler
bg-BG: Железария > Инструменти > Чукове > Пневматични чукове: Чукове за разрушаване; Ротационни чукове
ko: 철물 > 도구 > 망치 > 전동 망치: 철거용 망치; 로터리 해머
sk-SK: Náradie > Nástroje > Kladivá > Elektrické kladivá: Demolačné kladivá; Rotačné kladivá
pt-BR: Ferragens > Ferramentas > Marteladores > Martelos elétricos: Marretas de demolição; Martelos rotativos
ja: DIY用品 > 工具 > ハンマー・電動ハンマー > 電動ハンマー類: デモリションハンマー; ロータリーハンマー
hu: Hardver > Szerszámok > Kalapácsok > Motoros kalapácsok: Bontókalapácsok; Forgókalapácsok
ru: Оборудование и технические изделия > Инструменты > Молотки > Отбойные молотки и перфораторы: Отбойные молотки; Перфораторы
nb: Maskinvare > Verktøy > Hammere > Elektriske hammere: Rivingshammere; Rotasjonshammere
es: Bricolaje > Herramientas > Martillos y mazos > Martillos eléctricos: Martillos demoledores; Martillos perforadores
hr-HR: Željezarija > Alati > Čekići > Električni čekići: Čekići za rušenje; Rotacijski čekići
sl-SI: Gradbena oprema > Orodja > Kladiva > Električna kladiva: Rušilna kladiva; Vrtalna kladiva
da: Isenkram > Redskaber > Hammere > Nedbrydningshamre: Nedrivningshammere; Drejehammere